EKATERINA GLOAGUEN

DÉVELOPPEUR WEB FULL-STACK



+33 7 66 23 90 50



ek.gloaguen.vasileva@icloud.com



29200 Brest, France



https://dragonnero.github.io/cv_portfolio

FORMATIONS

LARAVEL 9, 2023

SYMFONY 6 Udemy, 2022

PHP7 Udemy, 2022

WEB DEVELOPMENT Udemy, 2022

PYTHON Coursera, 2021

RÉSUMÉ **PROFESSIONNEL**

Développeur Web passionnée avec plus de 3 ans d'expérience professionnelle dans l'industrie informatique (dont plus de 2 ans d'expérience en recrutement informatique) et une solide formation scientifique en Biologie et en Psychologie Cognitive.

Compétences en communication de haut niveau. Dédiée au maintien à jour de mes compétences informatiques et aux avancées de l'industrie.

COMPÉTENCES

- PHP
- JavaScript
- Symfony 6
- mySQL
- Laravel 8, 9,10 Git
- Bootstrap
- Python
- Tailwind CSS
- Statistica
- HTML
- iQuery
- Git WordPress

LANGUES

Anglais: C1

Français: C1

Italien: A2

Russe: Maternelle

EXPÉRIENCE **PROFESSIONNELLE**

DÉVELOPPEUR PHP DÉBUTANT Décembre 2022 - Mai 2023 Data Sfera Développement full-stack en utilisant :

PHP 8+

Laravel 8

MySQL

JavaScript jQuery

HTML CSS

RECRUTEUR IT (travel tech) 2018 - 2020 Sputnik8

La taille de l'entreprise a été multipliée par 2,5, avec plus de 30 nouvelles recrues

Recherche et évaluation de candidats potentiels, entretiens techniques et de compétences générales Tutorat de développeurs juniors et d'ingénieurs QA

ÉDUCATION

MASTÈRE 1 MARINE BIOLOGY

L'Université de Naples Federico II 2020-2021 Naples, Italie

MASTÈRE 1/2 PSYCHOLOGIE

Université d'État de Saint-Pétersbourg 2015 - 2017 Saint-Pétersbourg, Russie

LICENCE SPÉCIALISÉE EN BIOLOGIE

Université d'État de Saint-Pétersbourg Saint-Pétersbourg, Russie

THÈSE DE MASTER EN PSYCHOLOGIE 2016 - 2017 SPBU

Recherche scientifique, rédaction académique, projet de recherche en Python, analyse de données avec Statistica et R

ASSISTANTE WEBMASTER 2015 - 2016 FX-PR.com

WordPress

Réalisation de nouveaux outils d'aide à la vente